Inventaris van het archief van F.W. Fennekol [levensjaren 1761-1837], 1782-1848
Nationaal Archief, Den Haag
Collectie 052 F.W. Fennekol
Fennekol
1782-1848
C22067
0.10 meter; 27 inventarisnummers.
Normale geschreven en gedrukte documenten, geen bijzondere handschriften.
Nationaal Archief, Den Haag
F.W. Fennekol
F.W. Fennekol werd in 1795 lid van Vergadering van de Provisionele Representanten van het Volk van Holland. Het grootste deel van het archief heeft betrekking op deze periode. De stukken in het archief bestaan onder andere uit een aantal akten, een briefwisseling met de ingelanden van het Rijnland, een kopiebriefwisseling betreffende de ongeregeldheden te Leusen (1796) en privé correspondentie.
Archiefvorming
Geschiedenis van de archiefvormer
Frederik Willem Fennekol, geboren te St. George del Mina op de kust van Guinea in 1761 of 1762, bevorderd tot doctor in de rechten aan de Hogeschool te Harderwijk in 1784, lid van de Provisionele Representanten van het Volk van Holland in 1795, lid van het Comité tot de zaken van de Oost-Indische Handel en Bezittingen 1796-1800, in 183 werkzaam gesteld bij het Departement van Koloniën, doch kort daarop gepensioneerd, overleed in 1837.
Geschiedenis van het archiefbeheer
Deze verzameling werd in 1913 door de heer H.J. Royaards te Utrecht aan het Algemeen Rijksarchief geschonken.
Schenking (van een niet overheidsarchief)
Inhoud en structuur van het archief
2.21
Aanwijzingen voor de gebruiker
Openbaarheidsbeperkingen
Volledig openbaar.
Materiële beperkingen
Aanvraaginstructie
Openbare archiefstukken kunnen online worden aangevraagd en gereserveerd. U kunt dit ook via de terminals in de studiezaal van het Nationaal Archief doen. Om te kunnen reserveren dient u de volgende stappen te volgen:
U maakt een profiel aan op www.gahetna.nl, en logt vervolgens in
Via de archiefinventaris (alleen de beschrijvingen met rode nummers) selecteert u het gewenste archiefstuk door op de knop 'Reserveren' te klikken
In het volgende scherm geeft u aan op welke dag u het archiefstuk wilt inzien
Indien u zich bevindt in de studiezaal en een tafelnummer heeft ontvangen kunt u dit nummer vermelden. Als u geen tafelnummer heeft kunt u tafelnummer 777 laten staan
Vervolgens bevestigt u uw reservering door deze te versturen.
Verwant materiaal
Beschikbaarheid van kopieën
Beschrijving van de series en archiefbestanddelen
- Diploma als honorair lid van het genootschap Sine Labore Nihil te Amsterdam, 1782 november 24; 1; 1 stuk
- Akte van Aanstelling als lid van het Comité van Algemene Waakzaamheid voor het Volk van Holland, 1795 mei 1; 2; 1 stuk
- Naamlijst van de leden van de comités in de vergadering van de Volksrepresentanten van Holland, z.d.; 3; 1 stuk
- Brief aan mr. F.W. Fennekol van de Commissie uit gedeputeerden uit Rijnlands ingelanden, 1796 januari 30; 4; 1 stuk
- Kopiebriefwisseling tussen de Volksrepresentanten van Utrecht en het Hof van Utrecht betreffende ongeregeldheden, voorgevallen te Leusden, en de daarmee in verband staande arrestatie van Johan Grothe, 1769 februari 1 - 1796 februari 19; 5; 1 omslag
- Extract-besluit van het Uitvoerend Bewind der Bataafse Republiek, houdende last aan F.W. Fennekol om zich voor genoemd bewind te "sisteren", 6
- Particuliere brieven ontvangen door F.W. Vennekol, alfabetisch geordend op achternaam, 1795-1831; 7-26; 13 omslagen en 7 stukken
  - J.B. Bicker, ? april 7., 7; 1 stuk
  - Bijleveld, 1795 juli 23., 8; 1 stuk
  - W. Irhoven van Dam, 1796 september 23 - 1799 september 16, 9
  - A.R. Falck, 1816 juni 4 - 1818 mei 29, 10
  - W. Fijnje, 1797 augustus 6 - ? februari 4, 11
  - H. Gevers, 1797 mei 9 -1797 oktober 15, 12
  - I.J.A. Gogel, 1797 juni 30 - 1799 september 5, 13
  - J. Goldberg, 1796 maart 10 en 1796 ?, 14
  - J.G.H. Hahn, 1796 april 18 - 1797 juli 26, 15
  - F. Kumsius, 1795 oktober 9. 1 stuk, 16
  - B.F. von Liebeherr, 1796 juni 13 en ?, 17
  - A.J. la Pierre, z.d., 18; 1 stuk
  - C.J. Prediger, 1796 april 15 - 1797 april 24., 19; 1 omslag
  - P.P.J. Quint Ondaatje, z.d., 20; 1 stuk
  - C. Scheffer, z.d., 21; 1 stuk
  - J.C. Smissaert, 1797 februari 4, ? mei 19 en ?, 22
  - Van Vlierden, 1795 oktober 11., 23; 1 stuk
  - S.I. Wiselius, 1796 november 1, ? maart 11 en 18, 24
  - P. van Zonsbeek, 1795 juni 15 - 1798 september 27, 25
    Hierbij een ongedateerde, met andere hand geschreven brief
  - N.N., 1831 juli 14 - 1831 juli 19, 26
- Brief van mejuffrouw J.M. Fennekol te Noordwijk aan de Leidse hoogleraar mr. H.W. Tydeman, bevattende o.a. enige levensbijzonderheden van haar vader mr. F.W. Fennekol, 1848 december 20; 27; 1 omslag